【裁判字號】    95,抗,617
【裁判日期】    950720
【裁判案由】    假處分
【裁判全文】
臺灣高等法院民事裁定                   95年度抗字第617號
再  抗 告 人  隆豪營造有限公司
                          樓
兼法定代理人   甲○○
共同代理人  王振志律師
上列再抗告人因與相對人乙○○間假處分事件，對於中華民國95
年5月17日本院95年度抗字第617號裁定，提起再抗告，茲裁定如
下：
    主  文
再抗告駁回。
再抗告費用由再抗告人負擔。
    理  由
一、按對於抗告法院之裁定再為抗告，僅得以其適用法規顯有錯
    誤為理由，並經原法院之許可者為限；前項許可，以原裁定
    所涉及之法律見解具有原則上之重要性者為限；第436條之3
    第 3項、第4項之規定，於再抗告準用之。民事訴訟法第486
    條第 4、5、6項分別定有明文。所謂「適用法規顯有錯誤」
    ，係指確定裁判違背法規或現存判例解釋者，或抗告法院所
    為之裁定，就其取捨證據自行確定之事實，適用法規所持法
    律上判斷顯有錯誤而言。而所謂「原則上之重要性」，則係
    指該再抗告事件所設涉及之法律問題，意義重大而有加以闡
    釋之必要者而言。查本件再抗告人不服台灣板橋地方法院95
    年度全字第10號裁定，提起抗告，經本院以其抗告無理由，
    裁定駁回，茲復對該裁定提起再抗告，依首揭說明，僅得以
    其適用法規顯有錯誤為理由，並經本院許可者為限。
二、本件相對人以再抗告人劉沅綺倘繼續擔任再抗告人隆豪營造
    有限公司（下稱隆豪公司）之負責人，將有害於隆豪公司之
    權益，為防止日後發生重大損害或避免急迫之危險或其他相
    類之情形，乃陳明願供擔保以代釋明，向原法院聲請定暫時
    狀態之假處分，禁止甲○○繼續行使隆豪公司之董事職務，
    並由其行使隆豪公司之董事職務。惟原裁定命相對人以新台
    幣（下同）259,935,865 元為隆豪公司供擔保後，禁止劉沅
    綺繼續行使隆豪公司之董事職務，並駁回其餘之聲請。嗣兩
    造均不服，各自提起抗告，雖經本院以其等抗告均無理由，
    裁定駁回，惟本院認原裁定命相對人提供之擔保金額 2億餘
    元，顯屬過高，乃依職權將該擔保金額降低為 2,000萬元。
    嗣再抗告人對本院上開裁定不服，提起再抗告，雖再抗告意
    旨略以：相對人實不宜任隆豪公司董事，本件並無假處分必
    要。縱認有假處分必要，法院亦應審酌隆豪公司因此可能遭
    受之損害，命相對人以仲裁程序請求金額即271,033,528 元
    ，提供全額擔保，非僅考量劉沅綺之股東權益及薪資，本院
    上開裁定漏未考量隆豪公司所受之損害，顯有當然違背法令
    云云。
三、惟查，再抗告人未具體指摘本院原裁定有何違背法規或現存
    判例解釋情事，已難謂合。而擔保金額之多寡應如何認為相
    當，本屬法院職權裁量權之範圍，核與適用法規顯有錯誤無
    涉，亦無所涉及法律上見解具有原則上重要性之情事，自不
    合於前揭規定。況執行業務之董事請假或因故不能行使職權
    時，指定股東一人代理之；未指定代理人者，由股東間互推
    一人代理之，公司法第108條第2項定有明文。隆豪公司之董
    事甲○○因本件假處分而暫時停止隆豪公司之董事職務，該
    公司仍得依上開規定自行選任代理人以行使其職務，自不影
    響公司之正常運作，難認隆豪公司因本件假處分受有何鉅大
    損害。是本院以隆豪公司於民國93年12月31日之資產負債表
    、甲○○持有之隆豪公司股份、受領之薪資及預估本案訴訟
    三年終結等情，作為認定本件供擔保金額之基準，尚難謂有
    何違誤可言。至再抗告人其餘其所陳，亦與適用法規顯有錯
    誤無涉，且無所涉及法律上見解具有原則上重要性之情事，
    自不合於前揭規定。本件再抗告於法不合，不予准許，應予
    駁回。
四、爰裁定如主文。
中    華    民    國    95    年    7     月    20    日
                  民事第十六庭審判長法  官  沈方維
                                    法  官  張競文
                                    法  官  王淇梓
正本係照原本作成。
如不服本裁定，應於收受送達後10日內向本院提出抗告狀，並應
繳納抗告費新台幣１千元。
中    華    民    國    95    年    7     月    25    日
                                    書記官  吳碧玲


司法院資訊處製作；財團法人民間司法改革基金會備份。
